【裁判字號】    97,訴,1058
【裁判日期】    980331
【裁判案由】    偽證等
【裁判全文】
臺灣高雄地方法院刑事判決              97年度訴字第1058號
公  訴  人  臺灣高雄地方法院檢察署檢察官
被      告  辛○○原名：乙○.
上列被告因偽證等案件，經檢察官提起公訴（96年度偵字第3357
99號、97年度偵字第2928、5801、6140、11760 、11902 、1327
8 、14753 、15186 號）後，被告於準備程序為有罪之陳述，經
合議庭裁定由受命法官依簡式審判程序獨任審理，並判決如下：
    主  文
辛○○犯隱匿關係他人刑事被告案件之證據，處有期徒刑貳月，
如易科罰金，以新臺幣壹仟元折算壹日。緩刑貳年。
    事  實
一、辛○○（原名：乙○○）自民國96年6 月間起，以每月新臺
    幣（下同）1 萬6, 560至1 萬9,560 元之薪資受僱於一力聖
    國際商務徵信事業有限公司實際負責人丁○○（另經本院判
    處定應執行刑有期徒刑6 年6 月），在址設高雄市三民區○○○ 街16號3 樓之2 辦公處所，負責櫃臺出納、帳務進出、
    接待客戶等工作。辛○○明知該公司於96年12月12日，經高
    雄市政府警察局刑事警察大隊持本院核發之搜索票前往搜索
    並扣得部分相關帳冊，且公司其餘辦公處所內未經扣押之帳
    冊、員工業績、薪水等資料係攸關當時正為警調查及檢察官
    偵查中之刑事案件被告丁○○、該公司總經理甲○○、業務
    處長己○○、戊○○、業務經理丙○○、庚○○（己○○另
    經本院判處定應執行刑有期徒刑4 年6 月，戊○○另經本院
    判處有期徒刑10月，丙○○另經本院判處定應執行刑有期徒
    刑2 年2 月，庚○○另經本院判處有期徒刑1 年10月）等人
    之犯罪證據，竟於96年12月間該公司已遭搜索後，基於隱匿
    關係他人刑事被告案件證據之犯意，在該公司址設高雄市三
    民區○○○ 街12號3 樓另一辦公處所內，受丁○○、甲○○
    之指示，將該辦公處所內上開證據自公司搬至自己高雄市○○區○○街86號6 樓住處內，以免遭查獲，復接續於97年3
    月18日，即接受檢察官傳訊前一日，為免住處遭搜索查獲，
    又將上開證據以貨運寄送給不知情之上開公司客戶癸○○，
    委託其代為保管，嗣癸○○亦發覺丁○○等人之詐欺犯行，
    乃將上開證據交由檢察官偵查，而悉上情。
    理  由
一、本件被告辛○○所犯係死刑、無期徒刑、最輕本刑為3 年以
    上有期徒刑以外之罪，其於準備程序就上揭被訴事實為有罪
    之陳述，經本院告知簡式審判程序之旨，並聽取公訴人及被
    告意見後，認無不得或不宜改依簡式審判程序進行之處，爰
    依刑事訴訟法第273 條之1 第1 項及第284 條之1 規定，經
    合議庭裁定進行簡式審判程序，先予敘明。
二、上揭事實，業據被告坦承不諱，核與證人癸○○於偵查中及
    本院審理中結證情節相符，復有一力聖國際商務徵信事業有
    限公司之帳冊、客戶委託書、其他被告丁○○之行程表及高
    雄市政府警察局刑案偵查卷宗各1 份附卷可稽（見偵卷一第
    186 頁、偵卷二第75、97、134 至194 頁、偵卷二十六全卷
    ），並有該公司業績報告29張、共同被告甲○○薪資表13張
    、收款明細46張等物可資佐證，是被告之自白核與事實相符
    ，得採為認定事實之依據。從而，本件事證明確，被告犯行
    堪以認定，應依法論罪科刑。
三、核被告所為，係犯刑法第165 條之隱匿關係他人刑事被告案
    件證據罪。又被告於其他被告丁○○等人所涉刑事案件裁判
    確定前之偵訊中及本院準備程序、審理中，即均自白有隱匿
    關係其他被告丁○○等人犯罪證據等情，有臺灣高雄地方法
    院檢察署檢察官97年4 月18日、97年6 月10日偵訊筆錄、本
    院97年7 月2 日準備程序筆錄及本院98年3 月18日簡式審判
    筆錄各1 份附卷可稽（見偵卷二第242 頁、偵卷三第268 頁
    、本院卷三第123 頁、本院卷九第168 頁），爰依刑法166
    條之規定予以減輕其刑。爰審酌被告明知其他被告丁○○等
    人為警察、檢察官偵查中之刑事案件被告，且上開資料係關
    係其他被告丁○○等人是否犯罪之證據，竟受渠等指示，將
    證據運出公司，藏匿於自己住處，之後為免遭查扣，復委託
    不知情之證人癸○○保管，所為實屬不該，本不宜寬貸，惟
    念其犯後已坦承犯行，態度尚可，且無刑事案件紀錄，有臺
    灣高等法院被告前案紀錄表在卷可憑，及其生活狀況、品行
    、教育程度為高職畢業等一切情狀，量處如主文所示之刑，
    並諭知易科罰金之折算標準，以資懲儆。本院末考量被告前
    未曾受有期徒刑以上刑之宣告，已如前述，僅因一時失慮偶
    罹刑典，犯後坦承犯行，表示悔意，目前擔任飲料店服務生
    ，以時薪計酬，每月收入為1 萬元初，尚須負擔家中生計，
    是本院審酌再三，認被告經此偵、審程序及刑之宣告，當知
    所警惕，信無再犯之虞，故所宣告之刑以暫不執行為適當，
    爰依刑法第74條第1 項第1 款之規定，併諭知緩刑2 年，以
    啟自新。
據上論斷，應依刑事訴訟法第273 條之1 第1 項、第299 條第1
項前段，刑法第165 條、第166 條、第74條第1 項第1 款，刑法
施行法第1 條之1 ，判決如主文。
本案經檢察官壬○○到庭執行職務。
中    華    民    國    98    年     3    月    31    日
                  刑事第十四庭  法  官   李俊霖
以上正本證明與原本無異。
如不服本判決應於收受送達後10日內向本院提出上訴書狀，並應
敘述具體理由；如未敘述上訴理由者，應於上訴期間屆滿後20日
內向本院補提理由書（均須按他造當事人之人數附繕本）「切勿
逕送上級法院」。
中    華    民    國    98    年    3     月    31    日
                                書記官   武凱葳
附錄本判決論罪科刑法條全文
刑法第165 條
偽造、變造、湮滅或隱匿關係他人刑事被告案件之證據，或使用
偽造、變造之證據者，處2 年以下有期徒刑、拘役或500 元以下
罰金。


司法院資訊處製作；財團法人民間司法改革基金會備份。
